【裁判字號】    97,交聲,216
【裁判日期】    971125
【裁判案由】    違反道路交通管理處罰條例聲明異議
【裁判全文】
臺灣苗栗地方法院交通事件裁定         97年度交聲字第216號
原處分機關  交通部公路總局新竹區監理所苗栗監理站
異  議  人
即受處分人  甲○○
                    國民身分證.
上列異議人即受處分人因違反道路交通管理處罰條例案件，對於
交通部公路總局新竹區監理所苗栗監理站97年10月27日以竹監苗
字第裁54-E00000000號所為之裁決處分（原舉發案號：竹市警交
字第E00000000號），聲明異議，本院裁定如下：
    主  文
異議駁回。
    理  由
一、按駕駛人駕駛汽車，應遵守道路交通標誌、標線、號誌之指
    示；汽車駕駛人，駕駛汽車不遵守道路交通標誌、標線、號
    誌之指示者，而本章各條無處罰之規定者，處新臺幣（下同
    ）900 元以上1,800 元以下罰鍰，道路交通安全規則第90條
    前段、道路交通管理處罰條例第60條第2 項第3 款分別定有
    明文。又停止線，係用以指示行駛車輛停止之界限，車輛停
    止時，其前懸部分不得伸越該線；車輛面對圓形紅燈表示禁
    止通行，不得超越停止線或進入路口，道路交通標誌標線號
    誌設置規則第170 條第1 項、第206 條第5 款第1 目亦規定
    甚明。
二、原處分意旨略以：本件異議人即受處分人甲○○所有車牌號
    碼H2-6843 號自用小客車於民國97年7 月29日20時01分許，
    行經新竹市○○路○○路口處為新竹市警察局交通隊警員舉
    發「不遵守道路交通線之指示」違規；嗣異議人於期限內表
    示不服舉發，經原處分機關函請舉發機關調查結果，仍認異
    議人有上開違規行為，且異議人未於期限內自動繳納罰鍰，
    乃依道路交通管理處罰條例第60條第2 項第3 款暨違反道路
    交通管理事件統一裁罰基準及處理細則第41條第4 項規定裁
    處異議人罰鍰新臺幣1,200 元，原處分並無不法等語。
三、異議意旨略以：當時異議人車子駛至東華路口，欲左轉回南
    下車道，雖看見紅燈號誌，但想趁對方沒有來車時，迅速迴
    轉成功，若要等綠燈時再通行，又怕對向來車速度甚快，恐
    生意外；而在中華路上，短短東華路口、大湖路口即設有照
    相裝置，其中號誌燈由黃轉紅燈，很短的時間，令人反應不
    及，為此向法院提出異議，請撤銷原處分云云。
四、經查：
（一）異議人於97年7月29日20時01分許，駕駛車牌號碼H2-6843
      號自小客車行經新竹市○○路、東華路口處，不遵守道路
      交通標線之指示乙節，有新竹市政府警察局舉發違反道路
      交通管理事件通知單暨採證照片2 張、裁決書、送達證書
      各1 份在卷可稽，是異議人確實於上開時、地有不遵守道
      路交通標線指示之違規事實，足堪認定。
（二）異議人雖以前詞置辯，惟依據原舉發單位即新竹市政府警
      察局於97年9 月22日以竹市警交字第0970035901號函覆略
      以：「本件經審查採證照片違規車輛為第1 車道無訛，依
      該第1 張採證相片顯示，該車係於紅燈亮後15.4秒超越停
      止線，第2 張採證相片仍於紅燈亮後16.4秒以時速7 公里
      度持續行駛超越停止線」等語，有上開書函1 份在卷可稽
      。另觀諸卷附之採證照片，違規照片第2 行右側代碼「R」
      表示紅燈秒數時間，第3行代碼「V」表示車速。當號誌轉
      變為紅燈時，車輛輪胎必須壓到感應線圈，自動照相設備
      始啟動並拍下第1 張舉發照片；若車輛繼續前行，自動照
      相設備則拍下下1 秒之第2 張舉發照片，再依車輛移動距
      離，換算當時車速「V」之數值。因此，第1張照片顯示異
      議人車行方向之號誌係紅燈，且紅燈秒數（即代碼 「R」
      ）為「1 秒54」，異議人所駕駛前開車號汽車已超越停止
      線；第2 張照片之紅燈秒數（即代碼「R」）為「1 秒64」
      ，異議人所駕駛之自小客車已行駛過停止線至斑馬線之間
      ，且依移動距離換算當下車速（即代碼「V」）達時速7公
      里。是異議人於紅燈亮起後，其所有車號H2-6843 號小客
      車之前懸部分明顯伸越該處地上繪製之停止線，未遵守上
      開標線停車之行為，至為明確。
（三）又交通警員掣單舉發違反道路交通管理處罰條例所列之違
      規事實，本質上為行政處分，係公務員基於職務上權力，
      依法就特定之具體事件所為具公法上效果之單方行政行為
      ，基於公務員為公法上行為具有公信力之原則，該行政處
      分當可被推定為有效。且本件查無任何證據足資證明執勤
      員警有何捏造事實違法取締之不法情事，而異議人亦未就
      執勤員警之舉發如何有誤，提出相關證據以供本院調查，
      則執勤員警本其維護交通秩序、安全職責所為之舉發，自
      應受到合法、正確之推定，異議人所為之指摘，經核並無
      依據。據此，異議人有於上述時、地駕車不遵守道路交通
      標線指示之行為，且經合法舉發一事堪予認定，應依法論
      科。
五、綜上所述，本件異議人既有前揭不遵守道路交通標線指示之
    違規行為，原處分機關依道路交通管理處罰條例第60條第2
    項第3 款之規定及違反道路交通管理事件統一裁罰基準表，
    裁處異議人罰鍰1,200 元，核無違法或不當之情事，聲明異
    議意旨仍執前詞，任意指摘原處分，並無理由，應予駁回。
六、據上論斷，應依道路交通管理處罰條例第87條第2 項，道路
    交通案件處理辦法第19條，裁定如主文。
中    華    民    國    97    年    11    月    25    日
                  交通法庭    法  官  林卉聆
以上正本證明與原本無異。
如不服本裁定，應於裁定送達後5 日內向本院提出抗告狀。
                              書記官  楊慧萍
中    華    民    國    97    年    11    月    25    日


司法院資訊處製作；財團法人民間司法改革基金會備份。
